# 关于财务报告

提问人：ying0518 时间：2011-11-09 16:22:40
企业出具财务报告，在需要合并的时候应当出具合并报表及其财务附注，但是否同时需列报母公司财务报表？ 上市公司根据 15 号文要求，合并报表和母公司报表均需同时披露，非上市公司有没有相关规定？ 另外，修订后审计准则 1501 号指南中有两个举例，一个是对整套财务报告出具审计意见，在范围段中没有特意指出母公司财务报表和合并财务报表，另一个例子为仅仅针对合并报表出具审计意见，在范围段中明确指出了审计范围是合并财务报表。是否可以理解为认为整套财务报表包含母公司财务报表和合并报表？

回答人：chenyiwei
回复 ying0518 的帖子
具有法定财务报表效力的“整套通用目的财务报表”应当同时包括作为法人的母公司个别报表和合并报表，不能只提供合并报表。
另外需注意：不能引用审计准则的规定来证明报表列报方式应当如何。报表的列报和提供是管理层的会计责任，由《会计法》、《企业财务会计报告条例》、《企业会计准则》等加以规范；而审计准则是规范CPA在审计业务中所使用的技术方法的，而且现在的审计准则脱胎于国际审计准则（ISA），并且为了体现趋同和等效的要求，基本上采用了原文照译的方式，而ISA为了体现其“国际性”，不可能专门就某一特定国家的法律环境作出有针对性的规定，所以你可以看到审计准则中的一些规定并不符合国内实际情况，有很多规定还加上了“假如法律法规要求”之类的限定语。所以，不能引用现在的审计准则的规定来论证财务报表应如何列报。